臺灣高雄地方法院刑事判決　　　　　　　96年度訴字第3427號
公　訴　人　臺灣高雄地方法院檢察署檢察官
被　　　告　丙○○
上列被告因搶奪等案件，經檢察官提起公訴（96年度偵字第2120
1 號），被告於準備程序中就被訴事實為有罪之陳述，經告以簡
式審判之旨，並聽取當事人之意見後，經本院合議庭裁定以簡式
審判程序審理，本院判決如下：
    主  文
丙○○犯竊盜罪，累犯，處有期徒刑伍月；又犯搶奪罪，共肆罪
，累犯，各處有期徒刑拾月。應執行有期徒刑參年陸月。
    事  實
一、丙○○前於民國88年間因違反槍砲彈藥刀械管制條例、搶奪
    等案件，分經本院判處有期徒刑1 年2 月、2 年10月確定，
    兩罪接續執行，於91年6 月25日因縮短刑期假釋出監，同日
    因違反槍砲彈藥刀械管制條例案件入監執行罰金易服勞役，
    於91年7 月17日執行期滿，送執行流氓案件感訓處分，於92
    年11月5 日因免予繼續執行出監，甫於94年6 月9 日假釋期
    滿，視為執行完畢。詎猶不知悔改，意圖為自己不法之所有
    ，分別於附表一編號1 至4 號所示之犯罪時間、地點，以該
    附表所示之方法搶奪丁○○等人所有如附表一所示之財物（
    各該犯罪之時間、地點、被害人、犯罪方法及所得財物，均
    詳見附表一編號1 至4 號所示），得手後，將附表一編號1
    、2 、3 搶奪所得之金項鍊共3 條，先後於附表一備註欄所
    示之時間，交由不知情之女友林千暖，持往不知情之王明條
    所經營位於高雄市苓雅區○○○街123 巷16樓之「明益珠寶
    銀樓」變賣，共得款現金新台幣（下同）6 萬1217元；另於
    附表二所示之犯罪時間、地點，意圖為自己不法之所有，以
    該附表所示之方法，竊取甲○○所有車號N9L-522 號重型機
    車（詳見附表二）。嗣於96年7 月29日14時許，丙○○在高
    雄市○○區○○路與福德路口，因形跡可疑，經警盤查，因
    而查獲附表一編號4 所示之財物，始悉上情。並扣得金項鍊
    1 條（已發還丁○○）、玉墜子1 只（已發還丁○○）、車
    號N9L-522 號重機車1 輛（已發還甲○○）、安全帽1 頂。
二、案經丁○○訴由高雄市政府警察局移送臺灣高雄地方法院檢
    察署檢察官偵查起訴。
    理  由
一、本件被告丙○○所犯係死刑、無期徒刑、最輕本刑為3年以
    上有期徒刑以外之罪，其於準備程序中就被訴事實為有罪之
    陳述，經法官告知簡式審判程序之旨，並聽取公訴人及被告
    之意見後，本院依刑事訴訟法第273 條之1 第1 項之規定，
    裁定進行簡式審判程序。又本件卷內之證據，依刑事訴訟法
    第273 條之2 及第159 條第2 項規定，不受第159 條第1 項
    關於傳聞法則規定之限制，依法均有證據能力，合先敘明。
二、訊據被告丙○○對上揭犯罪事實坦承不諱，核與證人即被害
    人甲○○、丁○○於警詢中指訴遭竊盜、搶奪情節相符，被
    告行搶後利用不知情之林千暖前往「明益珠寶銀樓」銷贓等
    節，亦據證人即被告女友林千暖及「明益珠寶銀樓」負責人
    王明條於警詢時供述明確，均有各該筆錄在卷足憑，復有明
    益珠寶銀樓出貨單影本2紙、原料金買進登記簿影本2紙、明
    益珠寶銀樓照片2張、扣押筆錄、扣押物品目錄表、贓物認
    領保管收據、贓物認領保管單、彰化縣警察局車輛協尋電腦
    輸入單及現場照片15張可資佐證，足徵被告之自白與事實相
    符。本件事證明確，被告犯行堪予認定，應予依法論科。
三、核被告附表一編號1 至4 之所為，均係犯刑法第325 條第1
    項搶奪罪；被告附表二之所為，係犯刑法第320 條第1 項竊
    盜罪。被告先後4 次搶奪犯行及1 次竊盜犯行，犯意各別，
    行為互殊，應予分論併罰。被告前於88年間因違反槍砲彈藥
    刀械管制條例、搶奪等案件，分經本院判處有期徒刑1 年2
    月、2 年10月確定，兩罪接續執行，於91年6 月25日因縮短
    刑期假釋出監，同日因違反槍砲彈藥刀械管制條例案件入監
    執行罰金易服勞役，於91年7 月17日執行期滿，送執行流氓
    案件感訓處分，於92年11月5 日因免予繼續執行出監，甫於
    94年6 月9 日假釋期滿視為執行完畢，有臺灣高等法院被告
    前案紀錄表在卷為憑。其受有期徒刑之執行完畢後，5 年以
    內故意再犯本件有期徒刑以上之各罪，為累犯，均應依刑法
    第47條第1項 規定加重本刑至1/2 。爰審酌被告有上述前科
    ，猶不知悔改，以騎乘機車之方式尋覓不特定婦女為犯罪目
    標，先後4次 搶奪行為，1 次竊盜行為，嚴重危害社會治安
    及侵害個人法益，惟犯後坦承犯行，當庭向被害人丁○○道
    歉，犯後態度尚稱良好，竊盜所得之上開重機車1 部，及搶
    奪所得之金項鍊1 條與玉墜子1 個均已發還被害人，暨其犯
    罪動機、目的、被害人所受損害等一切情狀，分別量處如主
    文所示之刑，並就被告所犯上揭5 罪，定其應執行刑。又數
    罪併罰中之1 罪，雖得易科罰金，若因與不得易科之他罪合
    併處罰結果而不得易科罰金時，原可易科部分所處之刑，毋
    庸為易科折算標準之記載，司法院大法官會議釋字第144 號
    解釋可資參照。本件被告所犯附表一編號1 至4 之搶奪罪，
    各處有期徒刑10月，均不得易科罰金，則與之併合處罰之附
    表二之竊盜罪，雖處有期徒刑5 月，仍不得諭知易科罰金折
    算標準。另扣案被告所有安全帽1 頂，係被告騎乘機車所用
    之物，非與犯罪有直接關係，因非供犯罪所用或犯罪所得之
    物，自無庸予以沒收；至被告竊盜機車所使用之鑰匙，並未
    扣案，據被告供稱已於作案後將該鑰匙丟棄於彰水路上之大
    排水溝（見高雄市政府警察局刑案偵查卷宗第5 頁），顯然
    業已滅失，亦不另為沒收之諭知，均附此敘明。
據上論斷，應依刑事訴訟法第273條之1第1項、第299條第1項前
段，刑法第320 條第1 項、第325 條第1 項、第47條第1 項、第
51條第5 款，刑法施行法第1 之1 條，判決如主文。
本案經檢察官乙○○到庭執行職務。
中　　華　　民　　國　　96　　年　　9 　　月　　27　　日
                  刑事第八庭    法　官  曾鈴
以上正本證明與原本無異。
如不服本判決應於收受本判決後10日內向本院提出上訴書狀，並
應敘述具體理由，如未敘述上訴理由者，應於上訴期間屆滿後20
日內補提理由書狀於本院（均須按他造當事人之人數附繕本）「
切勿逕送上級法院」。
中　　華　　民　　國　　96　　年　　9 　　月　　27　　日
　　　　　　　　　　　　　　　　書記官  曾秀鳳
附錄論罪科刑法條
刑法第320條第1項
刑法第325條第1項
附表一
┌──┬────┬───────┬────┬────────┬──────┬─────┐
│編號│犯罪時間│犯罪地點      │被害人  │犯罪方法        │所得財物    │備註      │
│    │        │              │        │                │（新臺幣）  │          │
├──┼────┼───────┼────┼────────┼──────┼─────┤
│1   │96年6月 │彰化縣和美鎮往│不詳姓名│獨自一人，騎乘其│金項鍊1條。 │96年6月27 │
│    │中旬某日│鹿港鎮路上某處│之人    │所有重機車，趁被│            │日交由林千│
│    │17時至18│。            │        │害人人不及防備之│            │暖至「明益│
│    │時許。  │              │        │際，搶奪其金項鍊│            │珠寶銀樓」│
│    │        │              │        │1條。           │            │變賣，共售│
│    │        │              │        │                │            │得3萬4560 │
│    │        │              │        │                │            │元。      │
├──┼────┼───────┼────┼────────┼──────┤          │
│2   │96年6月 │彰化縣溪湖鎮二│不詳姓名│獨自一人，騎乘其│金項鍊1條   │          │
│    │中旬某日│溪路一段      │之人    │所有重機車，趁被│            │          │
│    │17時至18│366-396號中間 │        │害人人不及防備之│            │          │
│    │時許。  │空地處。      │        │際，搶奪其金項鍊│            │          │
│    │        │              │        │1條。           │            │          │
├──┼────┼───────┼────┼────────┼──────┼─────┤
│3   │96年7月 │彰化縣溪湖鎮大│不詳姓名│獨自一人，騎乘其│金項鍊1條。 │96年7月23 │
│    │23日8時 │溪路一段815巷 │之人    │所有車號2JJ-022 │            │日交由林千│
│    │至9 時許│275號旁。     │        │號重機車，趁被害│            │暖至「明益│
│    │。      │              │        │人人不及防備之際│            │珠寶銀樓」│
│    │        │              │        │，搶奪其金項鍊1 │            │變賣，賣得│
│    │        │              │        │條。            │            │2萬6657 元│
├──┼────┼───────┼────┼────────┼──────┼─────┤
│4   │96年7月 │彰化縣秀水鄉莊│丁○○  │獨自一人穿著灰色│金項鍊1條及 │          │
│    │29日8 時│雅村秀中街78巷│（告訴人│長外套、灰色短褲│玉觀音像墜子│          │
│    │35分許。│口。          │）      │、戴灰色安全帽，│1只（價值   │          │
│    │        │              │        │騎乘竊取之車號  │3萬3000元） │          │
│    │        │              │        │N9L-522 號（起訴│。          │          │
│    │        │              │        │書誤載為2JJ-02號│            │          │
│    │        │              │        │）重機車，趁告訴│            │          │
│    │        │              │        │人不及防備之際，│            │          │
│    │        │              │        │搶奪其金項鍊1 條│            │          │
│    │        │              │        │及玉觀音像墜子1 │            │          │
│    │        │              │        │只。            │            │          │
└──┴────┴───────┴────┴────────┴──────┴─────┘
附表二
┌────┬───────┬────┬────────┬──────┐
│犯罪時間│犯罪地點      │被害人  │犯罪方法        │所得財物    │
│        │              │        │                │            │
├────┼───────┼────┼────────┼──────┤
│96年7月 │彰化縣溪湖鎮西│甲○○  │以自備鑰匙，竊得│竊得車號    │
│26日17時│環路四季百貨前│        │甲○○所有，車號│N9L-522號重 │
│30分許  │。            │        │N9L-522 號重機車│機車        │
│        │              │        │後逃逸。        │            │
└────┴───────┴────┴────────┴──────┘
